臺灣板橋地方法院刑事判決　　　　　　　99年度易字第2667號
公　訴　人　臺灣板橋地方法院檢察署檢察官
被　　　告　陳建良
上列被告因傷害案件，經檢察官提起公訴（99年度偵字第19772
號），本院判決如下：
    主  文
陳建良共同傷害人之身體，處拘役伍拾日，如易科罰金，以新臺
幣壹仟元折算壹日。
    事  實
一、陳建良因懷疑鄒有田屢屢詆毀其女友而心生不滿，竟夥同真
    實姓名、年籍不詳、綽號分別為「蘆洲小豬」、「三重冠強
    」（音譯）之2 名成年男子，基於共同傷害之犯意聯絡，於
    民國99年3 月14日17時許，在臺北縣蘆洲市○○路276 號「
    依摩爾科技網咖」前，先由陳建良與「三重冠強」徒手毆打
    鄒有田之臉頰等處，再由「蘆洲小豬」以腳踹鄒有田身體，
    並拉扯鄒有田頭髮將之推撞鐵門，致鄒有田受有右眼眶瘀傷
    、右眼擦傷約1.5 公分及左臉脹痛等傷害。
二、案經鄒有田訴由臺北縣政府警察局蘆洲分局移送臺灣板橋地
    方法院檢察署檢察官偵查起訴。
    理  由
一、按被告以外之人於審判外之陳述，雖不符前4條之規定，而
    經當事人於審判程序同意作為證據，法院審酌該言詞陳述或
    書面陳述作成時之情況，認為適當者，亦得為證據。當事人
    或辯護人於法院調查證據時，知有第159條第1項不得為證據
    之情形，而未於言詞辯論終結前聲明異議者，視為有前項之
    同意。刑事訴訟法第159條之5定有明文。本案言詞辯論終結
    前，被告陳建良未爭執被告以外之人於審判外之言詞陳述或
    書面陳述之證據能力，揆諸上開規定，視為被告已同意上開
    各該證據方法得作為證據，而本院審酌上開各該證據均非非
    法取得之證據，並無證據力明顯過低之情形，復經本院於審
    判期日就上開證據依法進行調查、辯論，依法自有證據能力
    ，附此敘明。
二、訊據被告陳建良固坦承其有於前揭時、地徒手毆打告訴人鄒
    有田之左臉頰及右臉頰各1 下，致告訴人受有左臉漲痛之傷
    害，惟矢口否認與「蘆洲小豬」、「三重冠強」2 人有共同
    傷害之犯意聯絡及行為分擔，辯稱：其於當天在網咖外面找
    告訴人理論後，打告訴人兩巴掌，在回家之前看到「蘆洲小
    豬」、「三重冠強」在網咖外面打告訴人，後來就走了云云
    。經查：
  (一)前揭犯罪事實，業經證人即告訴人鄒有田於警詢時指訴：「
    我於99年3 月14日17時許，在臺北縣蘆洲市○○路276 號『
    依摩爾科技網咖』前遭陳建良教唆2 名男子綽號『蘆洲小豬
    』、『三重香腸』毆打我，『蘆洲小豬』持西瓜刀作勢要砍
    我，有用繳踹我肚子2 下，徒手毆打我左臉頰，『三重香腸
    』用右手巴掌反打我右邊眼睛部位及正打我左臉，其中1 人
    又抓我的頭髮拉我的頭往前去撞鐵門，致使我右眼眶瘀傷、
    右眼擦傷約1.5 公分、左臉漲痛。我當場看到陳建良拿手機
    撥打並通知『蘆洲小豬』、『三重香腸』2 人到達現場，我
    在網咖隔壁騎樓前，『蘆洲小豬』、『三重香腸』到達後，
    『蘆洲小豬』就跑來踹我一腳，又回去網咖前跟陳建良說話
    ，所以我可已確定是陳建良叫他們2 人來的。」等語明確（
    見偵查卷第7 頁至第8 頁）；復於偵查中結證稱：「陳建良
    打電話叫他2 個朋友來打我，1 個是『三重冠強』，1 個是
    『蘆洲小豬』，陳建良拿西瓜刀給『小豬』，『冠強』先呼
    我2 掌，『小豬』就用手抓我的頭去撞鐵門，沒有真的拿西
    瓜刀砍我。『小豬』過來踹我一腳後，就過去跟陳建良拿刀
    」等語綦詳（見偵查卷第23頁至第24頁），復有卷附新光吳
    火獅紀念醫院診斷證明書一紙在卷可稽（見偵查卷第9 頁）
    ，被告亦就其於上揭時、地徒手毆打告訴人左、右臉頰各1
    下之事實坦認不諱（見偵查卷第24頁、本院卷第29頁反面、
    第43頁反面），則告訴人所述被告、「蘆洲小豬」及「三重
    冠強」出手毆打之方式，與告訴人所受之傷害情形相符。
  (二)被告陳建良雖否認其與「蘆洲小豬」及「三重冠強」有傷害
    之犯意聯絡及行為分擔，並提出證人郭育宏為證，惟證人郭
    育宏於本院審理中證述：「（問：你的綽號是什麼？）小么
    。（民國99年3 月14日下午五點左右，有無在臺北縣蘆洲市
    ○○路276 號之「依摩爾網咖」？）當時我有在現場打掃，
    進進出出的人很多，詳細的情形並不清楚。（當天有看到被
    告、告訴人嗎？）有，他們在旁邊吵架。（吵架的情形你清
    楚嗎？）我沒有注意聽。（他們有發生肢體衝突嗎？）被告
    有打告訴人兩巴掌。（除了這個還有其他的肢體衝突嗎？）
    後來我就進去網咖裡面了。（你是否清楚被告與告訴人發生
    爭執及肢體動作時，當時還有綽號「蘆洲小豬」、「三重冠
    強」的兩名男子在場？）我只看到被告跟告訴人發生爭執，
    被告打告訴人兩巴掌，當時沒有另外兩名男子在場，但是之
    後我就進去網咖裡面，沒有再出來。（你有無看到除了被告
    以外的人去推告訴人的頭撞鐵門？）沒有。（你有無看到除
    了被告以外其他的人打告訴人的臉？）沒有」等語明確（見
    本院卷第42頁至其反面）。可知證人郭育宏於事發當時，係
    於該網咖打掃，當時進出網咖之人甚多，證人亦不清楚詳細
    情形，其僅於被告徒手毆打告訴人臉頰時在場而有親見該傷
    害事實，之後即進入該網咖內，未再進出，故就被告與「蘆
    洲小豬」、「三重冠強」間之聯繫情形及嗣後告訴人遭「蘆
    洲小豬」、「三重冠強」毆打之情形，均一無所悉。而被告
    與「蘆洲小豬」、「三重冠強」以行動電話聯繫並毆打告訴
    人之經過，均經告訴人指證歷歷如前，又告訴人於偵查中具
    結作證，更係以刑事責任擔保其證言之真實性，自應無甘冒
    自身觸犯偽證罪之風險而設詞誣攀被告之理，且其所受傷害
    核與診斷證明書所載之傷害部位相符。足見被告陳建良確有
    以電話聯繫「蘆洲小豬」、「三重冠強」之事實，及參與毆
    打告訴人之行為，所為與該等下手施行毆打犯行之「蘆洲小
    豬」、「三重冠強」，即有犯意聯絡及行為分擔，自應負共
    同正犯之罪責。綜上，被告所辯應係犯罪卸責之詞，不足採
    信。本件事證明確，犯行堪予認定，應依法論科。
三、核被告陳建良所為，係犯刑法第277 條第1 項前段之傷害罪
    。被告與綽號「蘆洲小豬」、「三重冠強」之成年男子施以
    傷害行為，有犯意聯絡及行為分擔，均為共同正犯。爰審酌
    被告陳建良夥同「蘆洲小豬」、「三重冠強」2 人在「依摩
    爾網咖』前之公開場所，對告訴人施以暴力，顯有助長社會
    暴戾風氣，暨其並無前科（參卷附臺灣高等法院被告前案紀
    錄表1 份）、犯罪之動機、目的、手段、智識程度、告訴人
    所受身體傷害程度，犯後坦承犯行，態度尚可，惟迄今未與
    告訴人達成和解等一切情狀，量處如主文所示之刑，並諭知
    易科罰金之折算標準。
據上論斷，應依刑事訴訟法第299 條第1 項前段，刑法第28條、
第277 條第1 項、第41條第1 項前段，刑法施行法第1 條之1 第
1項、第2項前段，判決如主文。
本案經檢察官黃致中到庭執行職務。
中    華    民    國   100    年    1     月    14    日
                  刑事第十四庭  審判長法  官  吳幸娥
                                      法  官  廖欣儀
                                      法  官  傅明華
上列正本證明與原本無異。
如不服本判決，應於判決送達後10日內敘明上訴理由，向本院提
出上訴狀 (應附繕本) ，上訴於臺灣高等法院。其未敘述上訴理
由者，應於上訴期間屆滿後20日內向本院補提理由書「切勿逕送
上級法院」。
                                      書記官  蔡一如
中    華    民    國   100    年    1     月    14    日
附錄本案論罪科刑法條全文：
附錄本案所犯法條全文
中華民國刑法第277條第1項
傷害人之身體或健康者，處3年以下有期徒刑、拘役或1千元以下
罰金。